【裁判字號】    95,上易,464
【裁判日期】    950630
【裁判案由】    傷害
【裁判全文】
臺灣高等法院臺中分院刑事判決         95年度上易字第464號
上  訴  人  臺灣臺中地方法院檢察署檢察官
上  訴  人
即  被  告  甲○○
                      號3樓
選任辯護人  李佳蓉律師
上列上訴人因被告傷害案件，不服臺灣臺中地方法院95年度易字
第48號，中華民國95年2月22日第一審判決（起訴案號：臺灣臺
中地方法院檢察署94年度偵字第18129號），提起上訴，本院判
決如下：
    主  文
原判決撤銷。
甲○○共同傷害人之身體，處有期徒刑月，如易科罰金，以
佰元折算壹日。
    事實及理由
一、本案經本院審理結果，認第一審判決除量刑部分外，其餘認
    事用法均無不當，爰引用第一審判決書記載之事實、證據及
    理由（如附件，惟量刑部分理由不予引用）。
二、上訴人即被告甲○○辯稱係其友人毆打告訴人乙○○云云．
    其辯護人則稱告訴人乙○○與證人周育菁就案發過程陳述不
    一，告訴人乙○○原本說被告用棍棒打他，在偵訊則未提及
    ，而證人周育菁如有看到被告打告訴人，何以在偵訊卻未提
    及，可見告訴人乙○○與證人周育菁不利被告之證述均不實
    云云，然受限於記憶、表達能力、陳述時間及觀察角度等等
    因素，縱二證人所陳述者為同一段事實，亦不可能均能鉅細
    靡遺，毫無出入，實不能以某一部分事實，某一證人未提及
    ，即謂他證人係虛掐編造，被告所述係其友人毆打告訴人乙
    ○○云云亦屬經原審法院詳為指駁認無可採信之事項，自無
    可採，又檢察官上訴意旨稱被告犯後毫無悔意，原審量刑過
    輕云云，然本院審酌被告與告訴人已達成和解，是認並無再
    加重量刑之必要，均予明。
三、又犯罪後之態度為科刑應審酌情狀，刑法第五十七條第十款
    定有明文，被告與告訴人已達成和解賠償損害，審酌此點，
    原審法院判處被告有期徒刑六月，應有過重，而原審判決量
    刑現既有如上失衡之處，即屬無可維持，應由本院予以撤銷
    改判，爰審酌被告犯罪之動機、手段及已與告訴人達成和解
    賠償損害等一切情狀，量處如主文第二項所示之刑，並諭知
    易科罰金之折算標準。
四、據上論斷，應依刑事訴訟法第三百七十三條、第三百六十九
    條第一項前段、第三百六十四條、第二百九十九條第一項前
    段，刑法第二十八條、第二百七十七條第一項、第四十一條
    第一項前段，罰金罰鍰提高標準條例第一條前段、第二條，
    判決如主文。
本案經檢察官丙○○到庭執行職務。
中    華    民    國    95    年    6     月    30    日
               刑事第五庭  審判長法  官  袁  從  楨
                                 法  官  郭  同  奇
                                 法  官  姚  勳  昌
上列正本證明與原本無異。
不得上訴。
                                 書記官  洪  麗  華
中    華    民    國    95    年    6     月    30    日
中華民國刑法第277條
(普通傷害罪)
傷害人之身體或健康者，處三年以下有期徒刑、拘役或一千元以
下罰金。
犯前項之罪因而致人於死者，處無期徒刑或七年以上有期徒刑；
致重傷者，處三年以上十年以下有期徒刑。
                                                      Ｆ


司法院資訊處製作；財團法人民間司法改革基金會備份。
